臺灣高等法院刑事判決
109年度原上易字第51號
上  訴  人  
即  被  告  李嘉威




上列上訴人即被告因竊盜案件，不服臺灣桃園地方法院108年度
審原易字第135號、109年度審原易字第2號，中華民國109年3月3
0日第一審判決（起訴案號：臺灣桃園地方檢察署108年度偵緝字
第1374號、第2476號），提起上訴，本院判決如下：
    主  文
上訴駁回。
    理  由
一、按不服地方法院之第一審判決而上訴者，應向管轄第二審之
    高等法院為之，須提出上訴書狀，並應敘述具體理由，刑事
    訴訟法第350 條第1 項、第361 條第1 項、第2 項分別定有
    明文，此為上訴必備之程式；倘所提上訴理由非屬具體理由
    者，為上訴不合法律上之程式，且由同法第361 條之立法理
    由第3 項：「上訴理由是否具體，係屬第二審法院審查範圍
    ，不在命補正之列。」等語可知，上訴書狀雖記載理由，但
    並未具體敘述時，則無須再命補正（最高法院97年度台上字
    第3889號判決意旨參照），第二審法院應依刑事訴訟法第36
    2 條前段、第367 條前段之規定以判決駁回之。而所稱「具
    體理由」，並不以其書狀應引用卷內訴訟資料，具體指摘原
    審判決不當或違法之事實，亦不以於以新事實或新證據為上
    訴理由時，應具體記載足以影響判決結果之情形為必要。但
    上訴之目的，既在請求第二審法院撤銷或變更第一審之判決
    ，所稱「具體」，當係抽象、空泛之反面，若僅泛言原判決
    認事用法不當、採證違法或判決不公、量刑過重等空詞，而
    無實際論述內容，即無具體可言。從而，上開法條規定上訴
    應敘述具體理由，係指須就不服判決之理由為具體之敘述，
    而非空泛之指摘而言（最高法院106 年度第8 次刑事庭會議
    決議意旨參照）。準此，上訴人之上訴書狀縱有敘述上訴理
    由，倘僅是徒托空言或漫事指摘，未舉出該案相關之具體事
    由者，即與未敘述具體理由無異，所為上訴即非適法。
二、本件上訴人即被告李嘉威不服原判決，提起上訴，上訴意旨
    略以：上訴人對原判決認定之犯罪事實坦承不諱，且深感悔
    意，亦希望能對本案被害人道歉賠償，故原判決過重，請鈞
    院審酌上訴人認罪、全盤供出犯案情節及犯後態度良好等上
    開一切情狀，廢棄原判決，從輕量刑云云。
三、經查：
　　原審認定上訴人即被告（下稱「上訴人」）李嘉威，就原判
    決附件一犯罪事實欄一所為係犯修正前刑法第321 條第1 項
    第3 款之攜帶兇器竊盜罪；就原判決附件二犯罪事實欄一所
    為係犯修正前刑法第321 條第1 項第1 款之侵入住宅竊盜罪
    ，上訴人以一竊盜行為，侵害告訴人之財產法益，係一行為
    觸犯數罪名，為想像競合犯，依同法第55條之規定，從一重
    處斷，上訴人所犯上開2 罪，犯意各別，行為互殊，應分論
    併罰，且以行為人責任為基礎，審酌上訴人不思正途，竟為
    貪圖己利即恣意為本案2次加重竊盜犯行，所為欠缺尊重他
    人之觀念且危害社會治安，惟念及上訴人犯後均坦承犯行；
    併兼衡本案各行為所生危害、犯罪動機、目的、手段、智識
    程度、生活狀況、素行等一切情狀，分別量處有期徒刑6月
    、有期徒刑6月，再審酌上訴人家庭經濟狀況小康或勉持，
    職業無，個人資力明顯不佳，然鑑於自由刑倘准易科罰金，
    折算標準當應考量為換取自由勢須支付而無從豁免之代價暨
    依其職業、身分及家境所應有之資力等節予以綜合酌定，方
    能在財力豐貧各異、優劣參差者間維持刑罰執行有效性及公
    平性等各情，分別諭知易科罰金折算標準，暨定應執行刑有
    期徒刑10月，並依此再諭知易科罰金折算標準，原審亦敘明
    未扣案鐵剪1 支，係供上訴人犯原判決附件一犯罪事實欄一
    加重竊盜犯行所用之物，爰諭知沒收，於全部或一部不能沒
    收或不宜執行沒收時，追徵其價額，及上訴人共竊得電動自
    行車3 部，均為犯罪所得，復未合法發還告訴人，俱應宣告
    沒收，如全部或一部不能沒收或不宜執行沒收時，追徵其價
    額，均已詳敘所憑證據、認定理由及量刑依據。從形式上觀
    察，原判決並無認定事實錯誤、量刑瑕疵或違背法令之情形
    。又關於刑之量定，係實體法上賦予法院得為自由裁量之事
    項，倘其量刑已以行為人之行為罪責為基礎，並斟酌刑法第
    57條各款所列情狀等，在法定刑度內，酌量科刑，如無偏執
    一端，致明顯失出失入情形，上級審法院即不得單就量刑部
    分遽指為不當或違法。至上訴意旨雖稱量刑過重云云，惟查
    ：上訴人上開所犯分別係修正前刑法攜帶凶器、侵入住宅竊
    盜罪，法定刑均為6 月以上5 年以下有期徒刑，原審分別量
    處有期徒刑6月、有期徒刑6月，已量處法定最低本刑，並均
    諭知易科罰金折算標準，而原審就上開2罪，所定應執行刑
    有期徒刑10月並諭知易科罰金折算標準，亦未酌定過重應執
    行刑致有失均衡，且原審審酌上訴人貪圖己利為2次加重竊
    盜，惟犯後均坦承犯行；兼衡各行為所生危害等一切情狀，
    再審酌上訴人資力明顯不佳，然易科罰金折算標準應考量換
    取自由代價暨依家境等應有資力等節綜合酌定，方能維持刑
    罰有效性及公平性，已如上述，經核並無違法或不當之處。
    上訴人上訴未具體指摘原判決有何違法或不當，構成應予撤
    銷之理由，亦未表明原判決之量刑有何輕重失衡、濫用裁量
    權或不適用法則之情形，構成應予撤銷之具體理由，已難謂
    提出合於刑事訴訟法第361 條第1 項規定之具體理由。
四、綜上，本件上訴未依法記載上訴之「具體理由」，其上訴顯
    屬違背法律上之程式，爰不經言詞辯論，逕予駁回。
據上論斷，應依刑事訴訟法第367 條前段、第372 條，判決如主
文。
中　　華　　民　　國　　109 　年　　8 　　月　　13　　日
　　　　　　      刑事第七庭  審判長法　官  孫惠琳
　　　　　　　　　　　　　　　　　  法　官  張育彰
　　　　　　　　　　　　　　　　　  法　官  連雅婷
以上正本證明與原本無異。
不得上訴。
                                    書記官  潘文賢
中　　華　　民　　國　　109 　年　　8 　　月　　14　　日
附錄本案論罪科刑法條全文：
修正前中華民國刑法第321 條
犯竊盜罪而有下列情形之一者，處6 月以上、5 年以下有期徒刑
，得併科新臺幣10萬元以下罰金：
一、侵入住宅或有人居住之建築物、船艦或隱匿其內而犯之者。
二、毀越門扇、牆垣或其他安全設備而犯之者。
三、攜帶兇器而犯之者。
四、結夥三人以上而犯之者。
五、乘火災、水災或其他災害之際而犯之者。
前項之未遂犯罰之。